ACORDAO-COMPLETO-2512104

ACÓRDÃO DE RELAÇÃO

ACÓRDÃO DE RELAÇÃO 16909/2021 ATA 34/2021 - PRIMEIRA CÂMARA

Acórdão 16909/2021-TCU-Primeira Câmara
Cuida-se de tomada de contas especial instaurada pelo Ministério do Desenvolvimento Social e Agrário/MDSA em desfavor do ex-prefeito do Município de Canarana/BA, Sr. Ezenivaldo Alves Dourado, em razão, originalmente, de omissão no dever de prestar contas dos recursos repassados ao referido município, mediante o Convênio 67/2009, Siafi 705796 (peça 1, p. 47-58) , com vigência entre 22/12/2009 e 30/9/2012, e data para a prestação de contas até 30/10/2012.
Referido ajuste tinha por objeto a concessão de apoio financeiro para a implementação do Programa de Aquisição de Alimentos - Compra Direta Local da Agricultura Familiar, que consistia na compra de produtos agropecuários produzidos por agricultores familiares enquadrados no Programa Nacional de Fortalecimento da Agricultura Familiar (Pronaf) . Para tanto, apesar de previsto inicialmente o repasse de R$ 694.169,79, foram transferidos R$ 225.809,93, em 9/12/2010, relativos à primeira parcela.
Após a citação pelo TCU com base na omissão do dever de prestar contas, cuja ciência se deu em 17/11/2017 (peça 10) , as contas foram apresentadas ao referido Ministério em 30/11/2017, o que ensejou nova análise por parte do tomador de contas, com a conclusão por sua rejeição e alteração do motivo de instauração desta TCE de "omissão no dever de prestar contas" para "impugnação total das despesas".
Renovada a citação por este Tribunal em 11/3/2019 (peça 32) , desta feita pelos novos motivos que levaram à rejeição das contas pelo órgão ministerial, a presente TCE foi julgada irregular pelo Acórdão 4510/2020-TCU-Primeira Câmara (peça 123) , em razão da não comprovação da boa e regular aplicação dos recursos federais transferidos para a municipalidade, oportunidade em que o responsável foi condenado em débito pelo valor de R$ 225.809,93, em valores originais, com a imputação de multa no valor de R$ 38.000,00.
Irresignado com a decisão que rejeitou suas contas, o Sr. Ezenivaldo Alves Dourado interpôs recurso de reconsideração contra o Acórdão 4510/2020-TCU-Primeira Câmara. Analisadas as razões recursais, o TCU, mediante Acórdão 8577/2021-TCU-Primeira Câmara (peça 168) , deu provimento parcial ao referido apelo para reduzir o débito a ele imputado para R$ 24.302,97, em valores originais, e a multa para R$ 4.000,00.
Nesta oportunidade, apreciam-se embargos de declaração opostos pelo Sr. Ezenivaldo Alves Dourado (peça 180) , em face do Acórdão 8577/2021-TCU-Primeira Câmara.
Considerando que o representante do Sr. Ezenivaldo Alves Dourado foi notificado do Acórdão 8577/2021-TCU-Primeira Câmara em 19/8/2021, conforme aviso de recebimento (AR) que integra a peça 179;
Considerando que o prazo para a oposição de embargos de declaração é de dez dias contados da notificação da decisão, nos termos dos arts. 34, § 1º, e 30, ambos da Lei 8.443/1992;
Considerando que o prazo de dez dias é contado da data da notificação, nos termos do art. 183, inciso I, letra "d", do RITCU, excluindo-se a data de início e incluindo a data de vencimento, conforme disposição do art. 185 do RITCU;
Considerando que o prazo para a oposição dos embargos de declaração iniciou-se em 20/8/2021 e terminou em 30/8/2021;
Considerando que os presentes embargos foram intempestivos, porquanto opostos em 31/8/2021 (peça 180) ;
Os Ministros do Tribunal de Contas da União ACORDAM, por unanimidade, com fundamento nos arts. 32, inciso II, e 34, § 1º, da Lei 8.443/1992, c/c os arts. 143, inciso IV, alínea "b" e § 3º, 277, inciso III, e 287, § 1º, do Regimento Interno do TCU, em não conhecer dos embargos de declaração opostos pelo Sr. Ezenivaldo Alves Dourado, por restarem intempestivos.
1. Processo TC-Processo 009.282/2017-3 (TOMADA DE CONTAS ESPECIAL) 
	1.1. Responsável: Ezenivaldo Alves Dourado (XXX.339.301-XX) .
	1.2. Recorrente: Ezenivaldo Alves Dourado (XXX.339.301-XX) .
	1.3. Órgão: Prefeitura Municipal de Canarana/BA.
	1.4. Relator: Ministro Vital do Rêgo.
	1.5. Representante do Ministério Público: Subprocurador-Geral Paulo Soares Bugarin.
	1.6. Relator da deliberação recorrida: Ministro Vital do Rêgo.
	1.7. Unidade Técnica: não atuou.
	1.8. Representação legal: Ademir de Oliveira Passos (OAB/BA 10.226) e outros. 
	1.9. Determinações/Recomendações/Orientações: não há.

Primeira Câmara

Prefeitura Municipal de Canarana/BA.

Ezenivaldo Alves Dourado (XXX.339.301-XX).

VITAL DO RÊGO

Ministro Vital do Rêgo.

TOMADA DE CONTAS ESPECIAL (TCE)

não atuou.